【裁判字號】    90,易,391
【裁判日期】    900903
【裁判案由】    傷害
【裁判全文】
臺灣苗栗地方法院刑事判決                            九十年度易字第三九一號
    公  訴  人  臺灣苗栗地方法院檢察署檢察官
    被      告  甲○○
右列被告因傷害案件，經檢察官提起公訴（九十年度偵緝字第七七號），本院判決如
左：
    主  文
甲○○傷害直系血親尊親之身體，累犯，處拘役伍拾日，如易科罰金以佰元折算壹
日。
    事  實
一、甲○○前於民國八十三年間，因竊盜案件，經法院判處竊盜有期徒刑八月，緩刑
    四年確定，又因八十四年間，再因竊盜案，經法院判處有期徒刑五月確定，前案
    嗣經裁定撤銷緩刑，兩案接續執行，本應於八十六年一月四日執行完畢，惟於八
    十五年九月十六日因縮刑假釋出監，並於八十五年十二月十九日縮刑期滿執行完
    畢。詎其仍不知悔改，於八十九年十二月三十一日二十時三十分許，因細故與其
    父涂建青發生口角，竟起意毆打涂建青，因而致涂建青身體受有鼻樑、右臉頰瘀
    傷、左嘴角、右前臂擦挫傷及左前臂瘀擦傷之傷害。
二、案經涂建青訴由苗栗縣警察局苗栗分局報請臺灣苗栗地方法院檢察署檢察官偵查
    起訴。
    理  由
一、右揭事實，迭據被告甲○○警訊及偵審中自白不諱，核與告訴人涂建青指訴情節
    相符，並有診斷證明書乙紙在卷可稽，足認被告自白與事實相符。被告雖辯稱係
    因看不過其父涂建青時常毆打其母涂盧菊英，才出手毆打其父云云，惟查，被告
    之辯稱縱屬實情，然仍無解於其傷害犯行之罪責。本件事證明確，被告犯行堪予
    認定。
二、按告訴人涂建青係被告甲○○之父親，為被告所不否認，故核被告甲○○所為，
    係犯刑法第二百八十條、二百七十七條第一項之傷害直系血親尊親罪。又被告有
    事實欄所載論罪科刑執行情形，有台灣高等法院檢察署刑案紀錄簡覆表在卷可稽
    ，其受有期徒刑執行完畢後，五年以內再犯本件有期徒刑以上之罪，為累犯，應
    依刑法第四十七條規定加重其刑。爰審酌被告係因保護其母，而一時失慮，致罹
    刑章，告訴人所受傷勢尚屬輕微及被告犯罪後坦承犯行，尚有悔意等一切情狀，
    量處如主文所示之刑，並諭知易科罰金之折算標準，以示懲儆。
據上論斷，應依刑事訴訟法第二百九十九條第一項前段，刑法第二百八十條、第二百
七十七條第一項、第四十七條、第四十一條第一項前段，罰金罰鍰提高標準條例第一
條前段、第二條，判決如主文。
本案經檢察官黃志勇到庭執行職務。
中      華      民      國    九十      年      九      月      三      日
                                        臺灣苗栗地方法院刑事第一庭
                                                法  官  林  靜  雯
右正本證明與原本無異。
如不服本判決，應於判決送達後十日內向本院提出上訴狀( 應附繕本 )，上訴於臺灣
高等法院台中分院。
                                                書記官  歐   明  秀
中      華      民      國    九十      年      九      月      四      日


司法院資訊處製作；財團法人民間司法改革基金會備份。
